臺灣南投地方法院民事判決
110年度婚字第67號
原      告  乙○○  

被      告  甲○    





上列當事人間請求離婚等事件，本院於民國110年9月1日言詞辯
論終結，判決如下：
    主    文
一、准原告與被告離婚。
二、訴訟費用新臺幣3,000元，由被告負擔。
    理    由
一、原告起訴主張略以：相對人為大陸地區人民，聲請人與相對
    人於民國107年5月10日結婚，未料相對人於107年9月1日便
    離開兩造共同住處即南投縣○○市○○路000巷0號，原告於109
    年11月9日（應係109年4月15日）請求被告履行同居義務，
    經本院109年度家婚聲字第5號裁定於109年10月23日確定，
    被告依然未返家，顯無婚姻之意願，被告仍未履行同居，顯
    係惡意遺棄原告在繼續狀態中。為此，爰依民法第1052條第
    1項第5款規定，請求判決准兩造離婚等語。
二、被告到庭辯稱：原告五月份有問伊回去的事情，但因為身體
    跟疫情的關係沒有回去。原告所述不是全部的真相，伊跟原
    告結婚之前，都吃素，跟一個名師修行，原告跟一些異性同
    修有往來，造成相處得不愉快，家裡的事情伊覺得能盡力的
    也盡力了，希望原告自己要好好想一想自己的行為是不是真
    的做到同修該做的。伊的身體一直不好，跟原告跟別人的往
    來，對伊的身體跟心情有很大的影響。伊有收受109年度家
    婚聲字第5號民事裁定書，沒有提起抗告，現在住苗栗縣，
    沒有回去跟原告同居。兩造沒有生育子女，原告說沒有共同
    生活之計畫，伊我也沒有辦法，請求法院裁判。
三、本院之判斷：
  ㈠原告主張之前揭事實，已據其提出戶籍謄本、本院109年度家
    婚聲字第5號民事裁定及確定證明書為證，並經本院依職權
    調取上揭履行同居事件卷宗，核閱無訛；而被告於107年2月
    起多次入出境臺灣，並於107年12月1日再次入境後，迄今未
    再出境臺灣，且於本院109年度家婚聲字第5號民事裁定確定
    後迄今，仍未與原告同住之事實，此有內政部移民署110年5
    月19日移署資字第1100053677號函檢送之入出國日期紀錄及
    大陸地區人民在臺灣地區居留或定居申請書在卷可憑，而原
    告主張之上開事實，被告於言詞辯論期日到場亦未加爭執，
    應堪認定。
  ㈡按夫妻之一方為臺灣地區人民，一方為大陸地區人民者，其
    判決離婚之事由，依臺灣地區之法律。又其結婚或離婚之效
    力，依臺灣地區之法律。臺灣地區與大陸地區人民關係條例
    第52條第2項、第53條分別定有明文。次按，夫妻之一方以
    惡意遺棄他方在繼續狀態中者，他方得向法院請求離婚，民
    法第1052條第1項第5款定有明文。又夫妻之一方於同居之訴
    判決確定後，仍不履行同居義務，在此狀態繼續存在中，而
    又無不能同居之正當理由者，即與民法第1052條第1項第5款
    所定之離婚要件相當（最高法院49年台上字第990號、第123
    3號判例意旨參照）。經查：
    ⒈本件原告為臺灣地區人民，被告為大陸地區人民，依上述
      規定，本件判決離婚之事由，自應適用我國民法之相關規
      定；而其判決離婚之效力亦應適用我國民法之相關規定。
    ⒉又被告無故離家，且於107年9月1日離開兩造共同住處即南
      投縣○○市○○路000巷0號後，即未再與原告同居生活，經本
      院以109年度家婚聲字第5號裁定被告應與原告同居，而該
      裁定確定後，被告仍拒不履行同居義務，復未提出有何不
      能同居之正當理由，揆諸前揭判例意旨，顯係惡意遺棄原
      告，且此一狀態仍繼續存在中，應堪認定。
　　⒊被告固抗辯原告跟一些異性同修有往來，造成相處得不愉
      快，家裡的事情伊覺得能盡力的也盡力了，希望原告自己
      要好好想一想自己的行為是不是真的做到同修該做的。伊
      的身體一直不好，跟原告跟別人的往來，對伊的身體跟心
      情有很大的影響等語。惟被告並未聲明或提出任何證據供
      本院調查、審酌，所辯並無可採。　
  ㈢綜上，原告依民法第1052條第1項第5款規定，請求判決離婚
    ，為有理由，應予准許。
四、訴訟費用負擔之依據：家事事件法第51條，民事訴訟法第78
    條。
中　　華　　民　　國　 110　　年　　9 　　月　　15　　日
                家事法庭    法  官　黃立昌
以上正本係照原本作成。
如對本判決上訴，須於判決送達後20日之不變期間內向本院提出
上訴狀。如委任律師提起上訴者，應一併繳納上訴審裁判費。
中　　華　　民　　國　 110　　年　　9 　　月　　15　　日
                            書記官　古紘瑋